---
lang: pt-BR
title: "Resolução da Lista de Exercícios 6"
author: "Ana GAbrielly"
date: today
format:
  html:
    theme: flatly
    embed-resources: true
    toc: true
execute:
  eval: true
  echo: true
  warning: false
  message: false
---

```{r}
#| label: setup

# Exibe valores numéricos sem notação científica
options(digits = 5, scipen = 999)

# pacotes utilizados
library(here)
library(tidyverse)
library(tidyplots)

# Permite que os gráficos do tidyplots usem o espaço disponível no HTML
tidyplots_options(width = NA, height = NA)

# Importa o objeto dados_marketing_limpos.rds
caminho_dados <- here("dados/limpos/dados_marketing_limpos.rds")
dados_marketing <- read_rds(caminho_dados)
```



## Exercício 1


**a.**

```{r}
dados_marketing|>
  summarise(
    # Média amostral
    media = mean(gasto_total),

    # Mediana amostral
    mediana = median(gasto_total)
  )



```



**b.**
# desvio padrao e IQR de gastos

```{r}
dados_marketing |> 
  summarise(
    # Amplitude amostral
    amplitude = max(gasto_total) - min(gasto_total),
    
    # Variancia amostral
    variancia = var(gasto_total),
    
    # Desvio-padrão amostral
    desvio_padrao = sd(gasto_total),
    
    # Intervalo Interquartil amostral
    iqr = IQR(gasto_total)
    )
```



```{r}
# 5. Quantis da receita--------------------------------------------

# Quantis amostrais selecionados

quantis_receita <- dados_marketing|>
summarise(
  # Minimo amostral e percentil 5
  p0 = quantile(gasto_total,0),
  p5 = quantile(gasto_total, 0.05),
  
  # Quartis amostrais
  q1 = quantile(gasto_total,0.025),
  mediana = quantile(gasto_total, 0.50),
  q3 = quantile(gasto_total, 0,75),
  
  # Percentil 95 e maximo amostral
  p95 = quantile(gasto_total, 0.95),
  p100 = quantile(gasto_total,1)
  
)
# Exibe os quantis calculos
quantis_receita
```




**c.**
```{r}
quantis_gasto <- dados_marketing |> 
  summarise(
    # Mínimo amostral percentil 5
    p0 = quantile(gasto_total, 0),
    p5 = quantile(gasto_total, 0.05),
    
    # Quartis amostrais
    q1 = quantile(gasto_total, 0.25),
    mediana = quantile(gasto_total, 0.50),
    q3 =quantile(gasto_total, 0.75),
    
    # Percentil 95 e máxima amostral
    p95 = quantile(gasto_total, 0.95),
    p100 = quantile(gasto_total, 1)
  )
# Exibe os quantis calculados
quantis_gasto
```

Interpretações:

-*P5*: cerca de 5% das semanas tiveram gasto total em marketing de até
$ 84,14 mil, cerca de 95% das semanas ficaram acima deste valor.

-*q!*: cerca de 25% das semanas tiveram gasto total em marketing de até
$ 84,14 mil, cerca de 75% das semanas ficaram acima deste valor.


-*mediana!*: cerca de 50% das semanas tiveram gasto total em marketing de até
$ 84,14 mil, cerca de 50% das semanas ficaram acima deste valor.


-*q3*: cerca de 75% das semanas tiveram gasto total em marketing de até
$ 84,14 mil, cerca de 25% das semanas ficaram acima deste valor.

-*q95!*: cerca de 95% das semanas tiveram gasto total em marketing de até
$ 84,14 mil, cerca de 5% das semanas ficaram acima deste valor.




**d.** -** valor tipico**: a media (cerca de $113 mil) e a mediana (aproximadamente $ 110 mil) do gasto total estão proximas. A média um pouco maior sugere influencia de algumas semanas com gastos mais alta. Para descrever o investimento semanal tipico, a median é uma boa escoljhs, pois o centro da destibuição dos dados e é menos afetada por valores muito altos ou baixo em relação á maioria dos dados. Como a média e amediana do gasto toral estão proximas, usar o gasto toral medio também seria aceitavel, dedes que a reposta mencionasse a leve influência dos valores altos.

_** Dispersao (variabilidade)**: O intervalo interquartil é menos afetado por semansas de gastos muito alto ou muito baixo, porque ele mede a distancia entre q1 e 13. Ou seja, ele identifica a faixa onde estjá a metade. Já o devio- padeão usa a distancia entre is gastis de tidas as senamas em relação ao gasto médio, por isso, semanas com gasto muito alto ou muito baixo pode afetar bastante seu valor.

- **Semanas atípicas**: pelo criterio definido no enunciado, a faixa usaual que concentra 90% das semanas vai de aproximadamente $ 84 mil (p5) a $ 152 mil merece atenção da equipe. Valores baixo de $ 84 mil também ficarm fora da faixa usual, mas por gasto muito baixo.


## Exercício 2


```{r}
# Dados sobre o desempenho semanal (R$ mil) de duas equipes de vendas
desempenho_equipes <- tibble(
  equipe = rep(c("A", "B"), each = 10),
  desempenho = c(85, 92, 78, 110, 95, 105, 115, 98, 102, 250,
                 120, 115, 125, 118, 122, 130, 115, 120, 125, 122)
)
```


**a.** 
```{r}
desempenho_equipes |>
  group_by(equipe) |>
  summarise(
    desvio_padrao = sd(desempenho),
    amplitude = max(desempenho) - min(desempenho),
    intervalo_interquartil = IQR(desempenho),
    cv = (sd(desempenho) / mean(desempenho)) * 100
  )
```
**b.**  Neste item, uma equipe mais consistente é aquela cujo desempenho  semansl varia mensos de uma semansqa para outra, Ou seja, seus resultados ficam mais proximos entre si, sem grandes variações. Isso não segnifica, por se só, que a equipe seja melhor, neste caso estamos comparando a dispersão ou variabilidade dos desempenhos.

A equipe B foi a mais consistente. Todas as medidas de variabilidade apontam nessa direção: desvio-padrão de cerca de 5 contra 49, amplitude de 15 contra  172.
coeficiente de variação resume bem a comparação porque mede a variabilidade em relação ao nivel médio de desempenho de cada equipe.

Efeito do valor 250: esse valor aumenta muito o desvio- padrão, a amplitude e o cv da equipe A. o intervalo interquartil é bom menos afetado, porque mede onde está a metade intermediaária das semans, depis de ordenar os desempenhos deo menor paro o maior. A mediana também muda pouco distante desse valor extremo. Por isso, o intervalo interquartil e a mediana são medidas mais robustas, issto é medidas que mudam menos qunado aparece uma valor muito alto ou um muito baixo.


concluir que uma equipe é melhor: não com apenas estes dados. São somente 10 semanas por equipe, e o valor 250 pode representar uma semansa excepcional, uma meta especial ou até um erro  de registro. Antes de concluir, seria preciso entender a origem desse valor, verificar se as equipes atuarm em dondições comparaveis (mercado, metas, carteira de clientes e periodo ) e analisar mais semanas. a analise mosta uma diferença decritiva , mas ainda não sustenta uma conlcusão geral sobre desempenho.





## Exercício 3

# Histograma para publicação----------------------------------------

# Versão final: eixos nomeados, fonte dos dados e fonte ampliada
dados-marketing |> 
  tidyplot(x= receita_vendas) |> 
  add_histogram(bins = -, fill = )
123456789987654321789456123987456123
  
  