---
title: "Resolução da Avaliação 3 (34 pontos)"
subtitle: "Introdução à Ciência de Dados <br> Bacharelado em Administração"
lang: pt-BR
author: 
- Ana Gabrielly
- Cristina Pereira
- Leticia Rodrigues
- Leticia Vilela
date: "2026-07-06"
title-block-banner: "#27445C"
format:
  html:
    embed-resources: true
    toc: true
    toc-depth: 2
execute:
  echo: true
  warning: false
  message: false
---

```{r}
#| label: setup
#| echo: false
#| include: false

# não exibe números em notação científica
options(digits = 5, scipen = 999)

# pacotes utilizados
library(here)
library(tidyverse)
library(tidyplots)

# Permite que os gráficos do tidyplots usem o espaço disponível
tidyplots_options(width = NA, height = NA)

# Guarda o caminho do arquivo CSV dentro do projeto RStudio
caminho_dados <- here("dados/brutos/belezar_vendas_diarias.csv")

# Lê o arquivo CSV e cria o objeto dados_belezar
dados_belezar <- read_csv(caminho_dados)
```



# Questão 1 


**a)** 
```{r}
# calcula a receita total média e mediana
dados_belezar |>
  summarise(
    receita_media = mean(receita),
    receita_mediano = median(receita),
    desvio_padrao = sd(receita),
    intervalo_interquartil = IQR(receita)
  )
```



**b)**
## a média (cerca de 10.274	) e a mediana (aproximadamente 8.9	) estão próximas. A média um pouco maior sugere influência de algumas semanas com receitas mais altas o que é benefico para a empresa. Para descrever uma receita  típica, a mediana é uma boa escolha, pois representa o centro dos dados e é menos afetada por poucas semanas de reitas muito altas ou baixas. Como a média e a mediana estão próximas, usar a média também seria aceitável, desde que a resposta mencionasse essa leve influência dos valores altos.


**c)**

## O valor do percentil está em 5, significa que o valor avaliado é menor que 95%, ao avaliar uma amostra como os dados belezar. Sendo assim, estar no percentil 90 com uma receita de apenas 5 é um resultado ruim, indicando um faturamento baixo no topo da curva.


# Questão 2

**a)** 
```{r}
dados_belezar|>
  tidyplot(x = receita) |>
  add_histogram(bins = 10, fill = "steelblue") |>
  adjust_x_axis_title("Receita dados_belezar (em US$ mil)") |>
  adjust_y_axis_title("Número de semanas") |>
  add_caption("Fonte: dados_belezar.") |>
  adjust_font(fontsize = 14)
```



**b)**

##O histograma  mostra que a distribuição empírica da receita está centrada em torno de US$ 200. A distribuição não parece fortemente assimétrica, e sim simetria, mas algumas semanas de gasto mais alto estendem o gráfico para a esquerda, não se estendendo muito para o lado direito  do grafico.
#a faixa de valores em que se concentra a maior parte dos dias é de 0, a marior parte em torno de 15 e se estende ate o 20.
# a média (cerca de 10.274	) e a mediana (aproximadamente 8.9	) de acordo com o grafico pode se observar que os naiores valores da receita de concentram por volta da parte 15 do grafico.

# Questão 3


**a)** 
```{r}
dados_belezar |>
  tidyplot(x = status_promocao, y = receita) |>
  add_boxplot() |>
  adjust_y_axis_title("comparativo da variável receita por status_promocao") |>
  adjust_font(fontsize = 14)
```



**b)**

# o status que apresenta receita significativamente maior é o com promoção.
#Pelo boxplot, o grupo "Com promoção" apresenta maior variabilidade. Isso pode 
#ser observado porque a caixa (IQR) é mais alta, indicando maior dispersão dos 
#50% centrais dos dados. Há mais valores extremos e eles estão mais distantes da
#caixa do que no grupo Sem promoção.Já o grupo "Sem promoção" apresenta uma 
#distribuição mais concentrada, com caixa menor, bigodes mais curtos e menos 
#dispersão. a variável receita tem maior variabilidade no grupo Com promoção.  
#os dados não permitem afirmar que a promoção causa a diferença observada.


# Questão 4


A. [ ]

 
B. [ ]


C. [ X ]


D. [ ]




# Questão 5


A. [ ]

 
B. [X]


C. [ ]


D. [ ]




# Questão 6


A. [ ]

 
B. [ ]


C. [ ]


D. [X]




# Questão 7


A. [ ]

 
B. [X]


C. [ ]


D. [ ]




# Questão 8



A. [X]

 
B. [ ]


C. [ ]


D. [ ]




# Questão 9



A. [ ]

 
B. [ ]


C. [X]


D. [ ]
